臺灣高等法院民事裁定
109年度非抗字第86號
再 抗告 人  汪開怡  

代  理  人  游孟輝律師
上列再抗告人因與相對人杜吳富美間聲請票款執行事件，對於中
華民國109年7月30日臺灣臺北地方法院109年度抗字第282號裁定
提起再抗告，本院裁定如下：    
    主  文
再抗告駁回。
再抗告程序費用由再抗告人負擔。
    理  由
一、按本票執票人，依票據法第123條規定，聲請法院裁定許可
    對發票人強制執行，係屬非訟事件，此項聲請之裁定，及抗
    告法院之裁定，僅依非訟事件程序，以審查強制執行許可與
    否，並無確定實體上法律關係存否之效力，如發票人就票據
    債務之存否有爭執時，應由發票人提起確認之訴，以資解決
    （最高法院57年台抗字第76號判例參照）。復按本票是否確
    經執票人提示，乃關係執票人得否行使追索權，係屬實體問
    題，應由票據債務人另行提起訴訟，以資解決（最高法院93
    年度台抗字第83號裁定參照）。又本票既已載明免除作成拒
    絕證書，執票人聲請裁定准予強制執行，即毋庸提出已為付
    款提示之證據。苟發票人抗辯執票人未為提示，依票據法第
    124 條準用同法第95條但書之規定，即應由其負舉證之責。
二、本件相對人執再抗告人於民國108年1月30日簽發，票據號碼
    分別為SR578604號、SR578602號，面額分別為新臺幣（下同
    ）200萬元、300萬元，到期日分別為108年5月15日、108年6
    月30日，並均免除作成拒絕證書之本票2紙（下合稱系爭本
    票），主張屆期提示系爭本票未獲付款，乃向原法院聲請本
    票裁定准予強制執行，經原法院司法事務官以109年度司票
    字第8118號裁定准許之（下稱原處分），再抗告人提起抗告
    ，經原法院裁定駁回其抗告（下稱原裁定），再抗告人不服
    ，提起本件再抗告。
三、再抗告意旨略以：相對人並未提示系爭本票，行使追索權之
    要件不備。原裁定維持原法院司法事務官所為原處分，駁回
    伊之抗告，違反票據法第124條準用同法第85條第1項之規定
　　，爰依法提起再抗告等語。
四、經查，系爭本票已載明免除作成拒絕證書，相對人向原法院
    聲請本票裁定時，亦表明經提示未獲付款(見原法院109年度
　　司票字第8118號卷第5、9、17頁)，依前開說明，即無庸證
    明提示之事實，則原法院司法事務官以系爭本票就其形式上
    審查，已具備法定要件，乃依票據法第123條規定，以本票
    裁定准予強制執行，核無不合。再抗告人抗辯相對人未提示
    系爭本票，依首揭說明，自應由再抗告人舉證證明，惟再抗
    告人就相對人未提示乙節，又未舉證證明，原裁定因認其抗
    告為無理由，駁回其抗告，經核於法並無違誤。再抗告人雖
    主張原裁定就系爭本票有無提示之認定有誤，此核屬對原法
    院證據取捨、認定事實不當之指摘，尚難認係適用票據法第
    120條、第124條準用同法第69條、第85條、第95條規定顯有
    錯誤之情事。再抗告人仍執前詞指摘原裁定違背法令，聲明
    廢棄，非有理由，應駁回其再抗告。
五、據上論結，本件再抗告為無理由，爰裁定如主文。
中　　華　　民　　國　　109 　年　　9 　　月　　29　　日
               民事第二十四庭
                       審判長法  官  胡宏文
                             法  官  朱慧真
                             法  官  陳筱蓉
正本係照原本作成。
不得抗告。
中　　華　　民　　國　　109 　年　　9 　　月　　30　　日
　　　　　　   　　　　　　　書記官  陳珮茹